臺灣高等法院刑事裁定
110年度毒抗字第716號
抗  告  人
即  被  告  呂建良

                    籍設新北市○○區○○路0段000號0樓(新北○○○○○○○○)

                    （現於法務部○○○○○○○○執行強制戒治中）
上列抗告人即被告因違反毒品危害防制條例案件，不服臺灣士林
地方法院110年度毒聲字第232號，中華民國110年4月8日裁定，
提起抗告，本院裁定如下：
    主  文
抗告駁回。                                             
    理  由
一、原裁定意旨略以：抗告人即被告呂建良因違反毒品危害防制
    條例案件，經原審法院於民國110年3月11日以110年度毒聲
    字第232號裁定令入戒治處所強制戒治後，已將該裁定正本
    囑託監所長官於同年月16日送達被告，有原審法院送達證書
    在卷可稽。抗告人竟遲至同年月30日始向監所提出抗告書狀
    ，其抗告顯已逾越法定抗告期間，自屬違背法律上之程式，
    應予駁回等語。
二、抗告意旨略以：抗告人因患肝上皮細胞癌末期、肝硬化、食
    道靜脈出血，於110年3月24日前正在新店耕莘醫院做標靶藥
    物治療中，因服用標靶藥物而不能自我，延誤抗告時間，茲
    檢附耕莘醫院診斷證明書，證明抗告人所述事實，請法外施
    恩，給予接受治療之機會云云。
三、按抗告期間，除有特別規定外，為5日，自送達裁定後起算
    ；原審法院認為抗告不合法律上之程式，或法律上不應准許
    ，或其抗告權已經喪失者，應以裁定駁回之，刑事訴訟法第
    406條前段、第408條第1項前段分別定有明文。
四、查抗告人因違反毒品危害防制條例案件，經原審法院於110
    年3月11日裁定令入戒治處所強制戒治，其期間為6個月以上
    ，至無繼續強制戒治之必要為止，但最長不得逾1年，而於
    同年月16日將該裁定正本送達抗告人所在之法務部○○○○○○○○
    ，由抗告人領收，此有原審送達證書附卷可稽（見原審卷第
    39頁）。抗告人對於該裁定不服，提起抗告，此項抗告期間
    既無特別規定，依前開規定，自為5日，而抗告人當時既在
    監所執行中，其向監所長官提出抗告書狀，無庸扣除在途期
    間，則自送達裁定之翌日即110年3月17日起算，至同年月22
    日（為星期一；因期間之末日即同年月21日為星期日，故以
    星期日之次日代之），其抗告期間即已屆滿
　　。乃抗告人延至同年月30日始向其所在之法務部○○○○○○○○長
    官提出抗告狀，有該狀上所蓋法務部○○○○○○○○收受收容人訴
    狀章可憑（見原審卷第47頁），顯已逾越法定抗告期間，且
    無從補正，原審因而裁定駁回其抗告，於法並無違誤。至前
    揭抗告意旨，核屬得否聲請回復原狀之問題，已非抗告程序
    所得審酌，遑論依其所提出之耕莘醫院診斷證明書記載，其
    係於前述抗告期間屆滿後之110年3月24日至該院就診（見本
    院卷第15頁），尤難認其遲誤抗告期間與該次就醫治療有何
    關連，其執此抗告為無理由，應予駁回。
據上論斷，應依刑事訴訟法第412條，裁定如主文。
中　　華　　民　　國　　110 　年　　5 　　月　　17　　日
                  刑事第十六庭  審判長法　官  葉騰瑞
                                      法  官  廖紋妤
                                      法  官  陳芃宇
以上正本證明與原本無異。
不得再抗告。
                                      書記官  蘇佳賢
中　　華　　民　　國　　110 　年　　5 　　月　　17　　日